【裁判字號】    97,簡上,69
【裁判日期】    970515
【裁判案由】    竊盜
【裁判全文】
臺灣臺南地方法院刑事判決              97年度簡上字第69號
上  訴  人  甲○○
即  被  告
上列上訴人即被告因竊盜案件，不服本院於民國97年1月24日97
年度簡字第205號簡易判決（聲請簡易判決處刑案號：96年度營
偵字第1437號），提起上訴，被告於本院審理程序進行中，先就
被訴事實為有罪之陳述，經本院管轄之第二審合議庭裁定進行簡
式審判程序，判決如下：
    主    文
原判決撤銷。
甲○○竊盜，處有期徒刑肆月，如易科罰金，以新臺幣壹仟元折
算壹日。
    事    實
一、甲○○於民國96年9月15日上午9時許，因見丙○○位於臺南
    縣柳營鄉重溪村五軍營1之3號住宅大門未上鎖，認有機可趁
    ，竟意圖為自己不法之所有，侵入該住宅內（無故侵入住宅
    部分未據告訴），徒手竊取蕭水章所有、內有新臺幣（下同
    ）10元硬幣共108枚之塑膠材質存錢筒1只得手，並將上開存
    錢筒內之1080元花用殆盡。嗣丙○○於同日上午11時許，發
    現存錢筒遭竊，始報警查獲上情。
二、案經丙○○訴由臺南縣警察局新營分局報請臺灣臺南地方法
    院檢察署檢察官偵查後聲請以簡易判決處刑。
    理    由
一、本件被告所犯為死刑、無期徒刑、最輕本刑為三年以上有期
    徒刑以外之罪，亦非屬高等法院管轄之第一審案件，其於本
    院審理程序進行中，先就被訴事實為有罪之陳述，經法官告
    知簡式審判程序之旨，並聽取公訴檢察官之意見後，依刑事
    訴訟法第273條之1第1項、第273條之2等規定，裁定進行簡
    式審判程序，且不受同法第159條第1項、第161條之2、第16
    1 條之3、第163條之1及第164條至第170條所規定證據能力
    認定及調查方式之限制，合先敘明。
二、訊據被告對於上揭事實於本院審理時均坦承不諱，核與告訴
    人即證人丙○○於偵查中具結後之證述以及證人蕭嘉一於警
    詢時之證述大致相符，並有現場照片在卷可稽，足供擔保被
    告上開自白之任意性，是本件事證明確，被告犯行，堪以認
    定。
三、原審認本件被告係犯刑法第320條第1項之竊盜罪，犯行明確
    ，而依刑事訴訟法第449條第1項前段、第454條第2項，刑法
    第320條第1項、第41條第1項前段等規定，予以論罪科刑，
    原無違誤，然審酌被告於本院審理前業已與告訴人達成和解
    ，並賠償上開竊走之1080元，此有和解書及本院公務電話紀
    錄表各1份在卷可稽，故本院認原審未及考慮於此，而量處
    被告有期徒刑6月，稍嫌過重，被告上訴意旨認原審量刑過
    重，非無理由，應予撤銷改判。爰審酌被告成年後之素行非
    惡，並考量其犯罪之動機、目的、手段、犯罪所得之利益非
    多，暨其前於警詢、偵查中均未知坦認犯行，尚飾詞矯卸，
    浪費訴訟資源，然嗣已於審理時知所悔悟，並坦承全部犯行
    ，且已與告訴人達成和解業如前述等一切情狀，量處如主文
    第二項所示之刑，並諭知易科罰金之折算標準。
四、據上論斷，應依刑事訴訟法第455之1第1項、第3項、第273
    條之1第1項、第369條第1項前段、第364條，刑法第320條第
    1項、第41條第1項前段，刑法施行法第1條之1，判決如主文
    。
本案經檢察官乙○○到庭執行職務。
中    華    民    國    97    年    5     月    15    日
                  刑事第十庭  審判長法  官  陳欽賢
                                    法  官  陳賢德
                                    法  官  林臻嫺
以上正本證明與原本無異。
本件不得上訴。
                                    書記官  許悉愛
中    華    民    國    97    年    5     月    16    日
附錄法條
中華民國刑法第320條第1項
意圖為自己或第三人不法之所有，而竊取他人之動產者，為竊盜
罪，處 5 年以下有期徒刑、拘役或 5 百元以下罰金。


司法院資訊處製作；財團法人民間司法改革基金會備份。
